臺灣屏東地方法院刑事判決　　　　　　　110年度訴字第543號
公　訴　人　臺灣屏東地方檢察署檢察官
被　　　告　陳貞郎



指定辯護人　本院公設辯護人謝弘章
上列被告因違反毒品危害防制條例案件，經檢察官提起公訴（11
0 年度偵字第8857號、110 年度偵字第10001 號），本院判決如
下：
    主  文
陳貞郎犯如附表「主文」欄所示之罪，共柒罪，均累犯，各處如
附表「主文」欄所示之刑及沒收。應執行有期徒刑拾壹年貳月。
    事  實
一、陳貞郎明知甲基安非他命係毒品危害防制條例第2 條第2 項
    第2 款所列管之第二級毒品，不得非法販賣，竟基於意圖營
    利販賣第二級毒品甲基安非他命之犯意，於附表編號1 至7
    所示時間、地點，以附表編號1 至7 所示方式，分別販賣各
    該編號所示價格、數量之甲基安非他命予附表編號1 至7 所
    示之人共計7 次。嗣警對陳貞郎實施通訊監察，並至屏東縣
    ○○鎮○○路00號搜索，扣得手機1 支（含0000000000號SI
    M 卡1 張），始悉上情。
二、案經屏東縣政府警察局潮州分局報告臺灣屏東地方檢察署檢
    察官偵查起訴。
    理  由
壹、程序方面：
一、被告以外之人於審判外之陳述，雖不符刑事訴訟法第159 條
    之1 至第159 條之4 之規定，而經當事人於審判程序同意作
    為證據，法院審酌該言詞陳述或書面陳述作成時之情況，認
    為適當者，亦得為證據；當事人、代理人或辯護人於法院調
    查證據時，知有同法第159 條第1 項不得為證據之情形，而
    未於言詞辯論終結前聲明異議者，視為有前項之同意，刑事
    訴訟法第159 條之5 定有明文。本件下列所引被告陳貞郎以
    外之人於審判外之陳述，檢察官、被告及其辯護人於本院準
    備程序中均表示同意有證據能力，就此等供述證據，依刑事
    訴訟法第159 條之5 規定，認有證據能力。
二、其餘本件所憑認定被告犯罪事實之各項非供述證據，查無違
    反法定程序取得之情，依同法第158 條之4 規定反面解釋，
    均有證據能力。
貳、實體部分：
一、認定犯罪事實所憑之證據及理由：
  ㈠上揭犯罪事實，業據被告於警詢、偵查、本院審理中坦承不
    諱（警卷第13頁至第19頁、第33頁至第38頁，偵一卷第277
    頁至第281 頁、第381 頁至第383 頁，聲羈卷第21頁至第25
    頁，本院卷第65頁至第69頁、第111 頁至第117 頁、第139
    頁至第151 頁），核與附表「證據」欄所示證人於警詢、偵
    查之證述大致相符，且有附表「證據」欄所示證據在卷可憑
    ，足證被告任意性自白與事實相符。
  ㈡邇來政府為杜絕毒品氾濫，再三宣導民眾遠離毒品。且毒品
    非法交易向來為政府查禁森嚴且重罰不寬貸之行為，倘非有
    利可圖，被告絕無平白甘冒被查緝重罰之風險，而販賣毒品
    之理，是其販入之價格當較其出售之價格為低，或販入毒品
    之價格較換取其他財物之價格為低，而有從中賺取價差或毒
    品量差牟利之意圖及事實，應屬合理認定。況第二級毒品價
    格不貲、物稀價昂，並無公定之價格，不論任何包裝，均可
    任意分裝增減分量，每次買賣價量亦可能隨時依雙方間之關
    係深淺、資力、需求量及對行情之認知、來源是否充裕、查
    緝是否嚴緊，購買者被查獲時供述購買對象之可能性風險評
    估等因素，而異其標準，並隨時機動調整，非可一概而論，
    是販賣之利得，除經坦承犯行或價量俱臻明確外，委難查得
    實情，販賣之人從價差或量差中牟利方式雖異，其意圖營利
    之非法販賣行為則一，從而，舉凡有償交易，除足以反證其
    確係另基於某種非圖利本意之關係外，茍無任何利益可圖，
    被告實無甘冒重罪風險而將甲基安非他命販賣予附表所示之
    人之理，且被告於本院訊問時自陳：我跟上手拿毒品回來，
    會先挖一些自己施用，再原價賣給藥腳等語（本院卷第66頁
    ）。顯見被告係藉由販賣第二級毒品甲基安非他命，從中賺
    取毒品量差牟利甚明。
  ㈢綜上，本案事證明確，被告犯行均堪以認定，應予依法論罪
    科刑。
二、論罪科刑：
  ㈠核被告如附表編號1 至7 所為，均係犯毒品危害防制條例第
    4 條第2 項販賣第二級毒品罪。被告販賣第二級毒品前為販
    賣而持有甲基安非他命，係意圖販賣而持有甲基安非他命之
    低度行為，為販賣甲基安非他命之高度行為所吸收，不另論
    罪。被告所犯7 次販賣第二級毒品犯行，犯意各別、行為互
    殊，應予分論併罰。
  ㈡被告本案所犯之罪均為累犯：
    按受徒刑之執行完畢，或一部之執行而赦免後，5 年以內故
    意再犯有期徒刑以上之罪者，為累犯，加重本刑至二分之一
    ，刑法第47條第1 項定有明文。查被告前因①違反毒品危害
    防制條例案件，經本院以107 年度易字第352 號判決處有期
    徒刑6 月確定；②違反毒品危害防制條例案件，經本院以10
    7 年度易字第666 號判決處有期徒刑6 月確定；③違反毒品
    危害防制條例案件，經本院以107 年度易字第536 號判決處
    有期徒刑6 月，檢察官上訴後，臺灣高等法院高雄分院以10
    7 年度上易字第691 號判決上訴駁回確定，前揭①、②、③
    部分，再經臺灣高等法院高雄分院以108 年度聲字第234 號
    裁定定應執行有期徒刑1 年2 月確定（下稱甲部分）。④違
    反毒品危害防制條例案件，經本院以107 年度易字第1256號
    判決處有期徒刑7 月確定；⑤違反毒品危害防制條例案件，
    經本院以108 年度簡字第288 號判決處有期徒刑6 月確定，
    前揭④、⑤部分，再經本院以108 年度聲字第1129號裁定定
    應執行有期徒刑11月確定（下稱乙部分）。甲、乙部分接續
    執行，於民國109 年6 月19日縮短刑期假釋，所餘刑期付保
    護管束，109 年8 月6 日保護管束期滿未經撤銷視為執行完
    畢等情，有其臺灣高等法院被告前案紀錄表在卷可憑，被告
    於執行完畢後5 年以內故意再犯本案有期徒刑以上之7 罪，
    均為累犯。至司法院釋字第775 號解釋，依解釋文及理由之
    意旨，係指構成累犯者，不分情節，一律加重最低本刑，於
    不符合刑法第59條所定要件之情形下，致生行為人所受之刑
    罰超過其所應負擔罪責之個案，不符罪刑相當原則、比例原
    則。於此範圍內，在修正前，為避免發生上述罪刑不相當之
    情形，法院就該個案應裁量是否加重最低本刑；依此，該解
    釋係指個案應量處最低法定刑、又無法適用刑法第59條在內
    減輕規定之情形，法院應依此解釋意旨裁量不予加重最低本
    刑（最高法院108 年度台上字第338 號判決意旨參照），而
    本案被告犯罪情節並無上開解釋所指罪刑不相當之情事，除
    無期徒刑部分不得加重外，均依上揭規定加重其刑。
  ㈢本案均有毒品危害防制條例第17條第2 項規定之適用：
    按犯第4 條至第8 條之罪於偵查及歷次審判中均自白者，減
    輕其刑，毒品危害防制條例第17條第2 項定有明文。查被告
    於偵查及本院審理時均坦承本案全部犯行已如前述，爰均依
    毒品危害防制條例第17條第2 項規定減輕其刑。
  ㈣本案並無毒品危害防制條例第17條第1 項規定之適用：
    被告供出毒品來源2 人（因涉及另案偵查故不揭露毒品來源
    姓名、綽號，詳如本院卷第113 頁，下稱上手A 、上手B ）
    ，經本院詢問屏東縣政府警察局潮州分局有無因被告供述查
    獲上手，其覆稱：「被告供出毒品來源為上手A ，被告稱均
    以手機通訊軟體LINE語音向上手A 聯繫購買毒品，另警方執
    行通訊監察期間亦未發現被告與上手A 通話聯絡毒品交易，
    尚缺乏其他積極且明確之證據可認上手A 確為本案毒品上手
    」，此有屏東縣政府警察局潮州分局110 年11月13日潮警偵
    字第11032437800 號函暨偵查報告在卷可憑（本院卷第103
    頁至第105 頁），本院再電詢屏東縣政府警察局潮州分局有
    無查獲上手B ，其覆稱：「被告確實有供出其上手為上手B
    ，但本分局並未查獲被告與上手B 間毒品交易，且上手B 似
    已遭屏東縣政府警察局東港分局查獲，故本分局並未因被告
    供出上手而查獲上手B 」，此有本院公務電話紀錄1 份可憑
    （本院卷第119 頁）。本院再電詢屏東縣政府警察局東港分
    局有無查獲上手B ，其覆稱：「本分局確實有查獲上手B 販
    賣毒品犯行並已移送臺灣屏東地方檢察署偵辦，但移送事實
    並無包括上手B 販賣毒品予被告之犯行，且本案查獲上手B
    販毒犯行並非因被告之供述而查獲，而是本分局原本就立案
    偵辦之案件」，此有本院公務電話紀錄1 份可憑（本院卷第
    123 頁）。綜上，雖被告供出其毒品上游為上手A 、上手B
    ，惟檢警並未因被告之供述而查獲上手A 、上手B ，故附表
    編號1 至7 所示犯行均無適用毒品危害防制條例第17條第1
    項規定減輕其刑之餘地甚明。
  ㈤按刑有加重及減輕者，先加後減，刑法第71條第1 項定有明
    文。查被告本案犯行，均同時有1 種加重事由、1 種減輕事
    由，爰依上開規定先加重後減輕之。
  ㈥爰以行為人之責任為基礎，審酌被告有違反麻醉藥品管理條
    例、肅清煙毒條例、違反動產擔保交易法、違反毒品危害防
    制條例、詐欺、偽造文書、肇事逃逸、違反藥事法等前科（
    構成累犯部分不重複評價），素行難謂良好，其不思以正當
    方式賺取金錢，竟販賣第二級毒品甲基安非他命以牟利，無
    視國家毒品禁令，將毒品之害加諸他人，戕害他人健康，對
    社會治安造成危害，其販賣第二級毒品所得總共新臺幣（下
    同）6,500 元、販賣對象4 人、販賣次數7 次，所為實應非
    難；惟念其犯後始終坦承犯行，犯後態度尚可，兼衡其自陳
    之學識程度及家庭、經濟狀況（因涉及個人隱私故不揭露，
    詳如本院卷第148 頁）等一切情狀，分別量處如附表「主文
    」欄所示之刑。並依整體犯罪非難評價、各行為所侵害法益
    之關聯性或同一性、罪數所反映之被告人格特性與犯罪傾向
    、社會對特定犯罪例如一再販賣毒品行為處罰之期待等，為
    綜合判斷，合併量處如主文所示之應執行刑。
三、沒收：
  ㈠犯罪所用之物：
    按犯第4 條至第9 條、第12條、第13條或第14條第1 項、第
    2 項之罪者，其供犯罪所用之物，不問屬於犯罪行為人與否
    ，均沒收之，毒品危害防制條例第19條第1 項定有明文。查
    扣案手機1 支（含0000000000號SIM 卡1 張），被告自陳為
    其犯附表編號1 至7 所示犯行所用之物（本院卷第113 頁）
    ，且有通訊監察譯文可憑，爰依毒品危害防制條例第19條第
    1 項規定，分別於附表編號1 至7 所示罪刑項下宣告沒收。
  ㈡犯罪所得：
    按犯罪所得，屬於犯罪行為人者，沒收之；前2 項之沒收，
    於全部或一部不能沒收或不宜執行沒收時，追徵其價額，刑
    法第38條之1 第1 項前段、第3 項定有明文。查附表編號1
    至7 「交易方式」欄所示價金均為被告犯罪所得且未扣案，
    爰依前揭規定，分別於被告附表編號1 至7 所示罪刑項下宣
    告沒收，且因本件販毒所得為新臺幣，並無不宜執行沒收之
    情形，亦無價額可言，故於全部或一部不能沒收時，追徵之
    。
  ㈢其餘扣案物，無證據證明與本案有關，爰不予宣告沒收。
據上論斷，應依刑事訴訟法第299 條第1 項前段，毒品危害防制
條例第4 條第2 項、第17條第2 項、第19條第1 項，刑法第11條
、第47條第1 項、第38條之1 第1 項、第3 項、第51條第5 款、
第40條之2 第1 項，判決如主文。
本案經檢察官張志杰、蕭惠予提起公訴，檢察官潘國威到庭執行
職務。
中    華    民    國   111    年    1     月    19    日
                  刑事第一庭  審判長法  官  王以齊
                                    法  官  楊宗翰
                                    法  官  粘凱庭
以上正本證明與原本無異。
如不服本判決應於收受判決後20日內向本院提出上訴書狀，並應
敘述具體理由；其未敘述上訴理由者，應於上訴期間屆滿後20日
內向本院補提理由書（均須按他造當事人之人數附繕本）「切勿
逕送上級法院」。
中    華    民    國   111    年    1     月    19    日
                                    書記官  李家維
附錄本案論罪科刑法條全文：
毒品危害防制條例第4條
製造、運輸、販賣第一級毒品者，處死刑或無期徒刑；處無期徒
刑者，得併科新臺幣三千萬元以下罰金。
製造、運輸、販賣第二級毒品者，處無期徒刑或十年以上有期徒
刑，得併科新臺幣一千五百萬元以下罰金。
製造、運輸、販賣第三級毒品者，處七年以上有期徒刑，得併科
新臺幣一千萬元以下罰金。
製造、運輸、販賣第四級毒品者，處五年以上十二年以下有期徒
刑，得併科新臺幣五百萬元以下罰金。
製造、運輸、販賣專供製造或施用毒品之器具者，處一年以上七
年以下有期徒刑，得併科新臺幣一百五十萬元以下罰金。
前五項之未遂犯罰之。
卷別對照表：
┌───┬────────────────────────────┐
│簡稱  │卷宗名稱                                                │
├───┼────────────────────────────┤
│警卷  │屏東縣政府警察局潮州分局潮警偵字第11032208100 號卷      │
├───┼────────────────────────────┤
│他卷  │臺灣屏東地方檢察署110年度他字第1662 號卷                │
├───┼────────────────────────────┤
│偵一卷│臺灣屏東地方檢察署110年度偵字第8557 號卷                │
├───┼────────────────────────────┤
│偵二卷│臺灣屏東地方檢察署110年度偵字第10001 號卷               │
├───┼────────────────────────────┤
│聲羈卷│本院110年度聲羈字第211 號卷                             │
├───┼────────────────────────────┤
│本院卷│本院110年度訴字第543 號卷                               │
└───┴────────────────────────────┘
附表：
┌──┬────┬──────┬───────────┬───────┬──────┐
│編號│購毒者  │交易毒品時間│交易方式              │證據          │主文        │
│    │        │、地點      │                      │              │            │
├──┼────┼──────┼───────────┼───────┼──────┤
│ 1  │陳維成  │110 年7 月14│陳維成於110 年7 月14日│①證人陳維成於│陳貞郎販賣第│
│    │        │日23時22分許│22時2 分許，以其持用之│  警詢、偵查之│二級毒品，累│
│    │        │，在陳貞郎位│0000000000號手機與陳貞│  證述（警卷第│犯，處有期徒│
│    │        │於屏東縣潮州│郎持用之0000000000號手│  59頁至第60頁│刑伍年肆月。│
│    │        │鎮盛春路48號│機聯絡購買第二級毒品甲│  ，偵一卷第25│扣案手機壹支│
│    │        │住處        │基安非他命事宜，陳維成│  1 頁至第252 │（含00000000│
│    │        │            │於左列時間抵達左列地點│  頁）        │55號SIM 卡壹│
│    │        │            │，以1,000 元向陳貞郎購│②通訊監察譯文│張）沒收。  │
│    │        │            │買第二級毒品甲基安非他│  1 份（警卷第│未扣案犯罪所│
│    │        │            │命1 包。              │  63頁）      │得新臺幣壹仟│
│    │        │            │                      │③指認犯罪嫌疑│元沒收，於全│
│    │        │            │                      │  人紀錄表、指│部或一部不能│
│    │        │            │                      │  認表、姓名年│沒收時，追徵│
│    │        │            │                      │  籍對照表各1 │之。        │
│    │        │            │                      │  份（警卷第65│            │
│    │        │            │                      │  頁至第69頁）│            │
│    │        │            │                      │④屏東縣政府警│            │
│    │        │            │                      │  察局潮州分局│            │
│    │        │            │                      │  搜索扣押筆錄│            │
│    │        │            │                      │  、扣押物品目│            │
│    │        │            │                      │  錄表、扣押物│            │
│    │        │            │                      │  品收據各1 份│            │
│    │        │            │                      │  （警卷第49頁│            │
│    │        │            │                      │  至第53頁）  │            │
├──┼────┼──────┼───────────┼───────┼──────┤
│ 2  │陳維成  │110 年7 月15│陳維成於110 年7 月15日│①證人陳維成於│陳貞郎販賣第│
│    │        │日17時21分許│16時51分許，以其持用之│  警詢、偵查之│二級毒品，累│
│    │        │，在陳貞郎位│0000000000號手機與陳貞│  證述（警卷第│犯，處有期徒│
│    │        │於屏東縣潮州│郎持用之0000000000號手│  60頁，偵一卷│刑伍年肆月。│
│    │        │鎮盛春路48號│機聯絡購買第二級毒品甲│  第251 頁至第│扣案手機壹支│
│    │        │住處        │基安非他命事宜，陳維成│  252 頁）    │（含00000000│
│    │        │            │於左列時間抵達左列地點│②通訊監察譯文│55號SIM 卡壹│
│    │        │            │，以1,000 元向陳貞郎購│  1 份（警卷第│張）沒收。  │
│    │        │            │買第二級毒品甲基安非他│  63頁）      │未扣案犯罪所│
│    │        │            │命1 包。              │③指認犯罪嫌疑│得新臺幣壹仟│
│    │        │            │                      │  人紀錄表、指│元沒收，於全│
│    │        │            │                      │  認表、姓名年│部或一部不能│
│    │        │            │                      │  籍對照表各1 │沒收時，追徵│
│    │        │            │                      │  份（警卷第65│之。        │
│    │        │            │                      │  頁至第69頁）│            │
│    │        │            │                      │④屏東縣政府警│            │
│    │        │            │                      │  察局潮州分局│            │
│    │        │            │                      │  搜索扣押筆錄│            │
│    │        │            │                      │  、扣押物品目│            │
│    │        │            │                      │  錄表、扣押物│            │
│    │        │            │                      │  品收據各1 份│            │
│    │        │            │                      │  （警卷第49頁│            │
│    │        │            │                      │  至第53頁）  │            │
├──┼────┼──────┼───────────┼───────┼──────┤
│ 3  │陳維成  │110 年7 月23│陳維成於110 年7 月23日│①證人陳維成於│陳貞郎販賣第│
│    │        │日12時22分許│12時12分許，以其持用之│  警詢、偵查之│二級毒品，累│
│    │        │，在陳貞郎位│0000000000號手機與陳貞│  證述（警卷第│犯，處有期徒│
│    │        │於屏東縣潮州│郎持用之0000000000號手│  60頁至第61頁│刑伍年肆月。│
│    │        │鎮盛春路48號│機聯絡購買第二級毒品甲│  ，偵一卷第25│扣案手機壹支│
│    │        │住處        │基安非他命事宜，陳維成│  1 頁至第252 │（含00000000│
│    │        │            │於左列時間抵達左列地點│  頁）        │55號SIM 卡壹│
│    │        │            │，以1,000 元向陳貞郎購│②通訊監察譯文│張）沒收。  │
│    │        │            │買第二級毒品甲基安非他│  1 份（警卷第│未扣案犯罪所│
│    │        │            │命1 包。              │  63頁）      │得新臺幣壹仟│
│    │        │            │                      │③指認犯罪嫌疑│元沒收，於全│
│    │        │            │                      │  人紀錄表、指│部或一部不能│
│    │        │            │                      │  認表、姓名年│沒收時，追徵│
│    │        │            │                      │  籍對照表各1 │之。        │
│    │        │            │                      │  份（警卷第65│            │
│    │        │            │                      │  頁至第69頁）│            │
│    │        │            │                      │④屏東縣政府警│            │
│    │        │            │                      │  察局潮州分局│            │
│    │        │            │                      │  搜索扣押筆錄│            │
│    │        │            │                      │  、扣押物品目│            │
│    │        │            │                      │  錄表、扣押物│            │
│    │        │            │                      │  品收據各1 份│            │
│    │        │            │                      │  （警卷第49頁│            │
│    │        │            │                      │  至第53頁）  │            │
├──┼────┼──────┼───────────┼───────┼──────┤
│ 4  │賴順和  │110 年6 月24│賴順和於110 年6 月24日│①證人賴順和於│陳貞郎販賣第│
│    │        │日19時30分許│19時13分許，以其持用之│  警詢、偵查之│二級毒品，累│
│    │        │，在陳貞郎位│0000000000號手機與陳貞│  證述（警卷第│犯，處有期徒│
│    │        │於屏東縣潮州│郎持用之0000000000號手│  73頁至第74頁│刑伍年貳月。│
│    │        │鎮盛春路48號│機聯絡購買第二級毒品甲│  ，偵一卷第24│扣案手機壹支│
│    │        │住處        │基安非他命事宜，賴順和│  2 頁至第243 │（含00000000│
│    │        │            │於左列時間抵達左列地點│  頁）        │55號SIM 卡壹│
│    │        │            │，以500 元向陳貞郎購買│②通訊監察譯文│張）沒收。  │
│    │        │            │第二級毒品甲基安非他命│  1 份（警卷第│未扣案犯罪所│
│    │        │            │1 包。                │  75 頁）     │得新臺幣伍佰│
│    │        │            │                      │③指認犯罪嫌疑│元沒收，於全│
│    │        │            │                      │  人紀錄表、指│部或一部不能│
│    │        │            │                      │  認表、姓名年│沒收時，追徵│
│    │        │            │                      │  籍對照表各1 │之。        │
│    │        │            │                      │  份（警卷第77│            │
│    │        │            │                      │  頁至第81頁）│            │
│    │        │            │                      │④屏東縣政府警│            │
│    │        │            │                      │  察局潮州分局│            │
│    │        │            │                      │  搜索扣押筆錄│            │
│    │        │            │                      │  、扣押物品目│            │
│    │        │            │                      │  錄表、扣押物│            │
│    │        │            │                      │  品收據各1 份│            │
│    │        │            │                      │  （警卷第49頁│            │
│    │        │            │                      │  至第53頁）  │            │
├──┼────┼──────┼───────────┼───────┼──────┤
│ 5  │余吳慶龍│110 年8 月2 │籠正平於110 年8 月2 日│①證人余吳慶龍│陳貞郎販賣第│
│    │（籠正平│日1 時許，在│0 時許，前往余吳慶龍位│  於警詢、偵查│二級毒品，累│
│    │出資購買│陳貞郎位於屏│於屏東縣泰武鄉潭中巷19│  之證述（警卷│犯，處有期徒│
│    │毒品，余│東縣潮州鎮盛│號住處，將其持用之0962│  第101 頁，偵│刑伍年肆月。│
│    │吳慶龍出│春路48號住處│078783號手機借給余吳慶│  一卷第340頁 │扣案手機壹支│
│    │面與陳貞│            │龍，由余吳慶龍與陳貞郎│  至第341頁） │（含00000000│
│    │郎交易）│            │持用之0000000000號手機│②證人籠正平於│55號SIM 卡壹│
│    │        │            │聯絡，由籠正平出資1,  │  警詢、偵查之│張）沒收。  │
│    │        │            │000 元，託余吳慶龍向陳│  證述（警卷第│未扣案犯罪所│
│    │        │            │貞郎購買第二級毒品甲基│  85頁至第89頁│得新臺幣壹仟│
│    │        │            │安非他命。余吳慶龍與陳│  ，偵一卷第26│元沒收，於全│
│    │        │            │貞郎通完電話之後便獨自│  2頁至第263頁│部或一部不能│
│    │        │            │於左列時間前往左列地點│  ）          │沒收時，追徵│
│    │        │            │向陳貞郎購買第二級毒品│③通訊監察譯文│之。        │
│    │        │            │甲基安非他命1 包。同日│  1 份（警卷第│            │
│    │        │            │1 時30分許，余吳慶龍回│  105 頁）    │            │
│    │        │            │到其住處，將方才向陳貞│④指認犯罪嫌疑│            │
│    │        │            │郎購買之第二級毒品甲基│  人紀錄表、指│            │
│    │        │            │安非他命拿給籠正平，並│  認表、姓名年│            │
│    │        │            │從中抽取少許第二級毒品│  籍對照表各1 │            │
│    │        │            │甲基安非他命作為跑腿的│  份（警卷第10│            │
│    │        │            │代價。                │  7頁至第111頁│            │
│    │        │            │                      │  ）          │            │
│    │        │            │                      │⑤屏東縣政府警│            │
│    │        │            │                      │  察局潮州分局│            │
│    │        │            │                      │  搜索扣押筆錄│            │
│    │        │            │                      │  、扣押物品目│            │
│    │        │            │                      │  錄表、扣押物│            │
│    │        │            │                      │  品收據各1 份│            │
│    │        │            │                      │  （警卷第49頁│            │
│    │        │            │                      │  至第53頁）  │            │
├──┼────┼──────┼───────────┼───────┼──────┤
│ 6  │余吳慶龍│110 年8 月5 │籠正平於110 年8 月5 日│①證人余吳慶龍│陳貞郎販賣第│
│    │（籠正平│日12時30分許│12時許，前往余吳慶龍位│  於警詢、偵查│二級毒品，累│
│    │出資購買│，在陳貞郎位│於屏東縣泰武鄉潭中巷19│  之證述（警卷│犯，處有期徒│
│    │毒品，余│於屏東縣潮州│號住處，將其持有之0962│  第101 頁至第│刑伍年肆月。│
│    │吳慶龍出│鎮盛春路48號│078783號手機借給余吳慶│  102頁 ，偵一│扣案手機壹支│
│    │面與陳貞│住處        │龍，由余吳慶龍與陳貞郎│  卷第341頁） │（含00000000│
│    │郎交易）│            │持用之0000000000號手機│②證人籠正平於│55號SIM 卡壹│
│    │        │            │聯絡，由籠正平出資1,00│  警詢、偵查之│張）沒收。  │
│    │        │            │0 元，託余吳慶龍向陳貞│  證述（警卷第│未扣案犯罪所│
│    │        │            │郎購買第二級毒品甲基安│  85頁至第89頁│得新臺幣壹仟│
│    │        │            │非他命。余吳慶龍與陳貞│  ，偵一卷第26│元沒收，於全│
│    │        │            │郎通完電話之後便獨自於│  2頁至第263頁│部或一部不能│
│    │        │            │左列時間前往左列地點向│  ）          │沒收時，追徵│
│    │        │            │陳貞郎購買第二級毒品甲│③通訊監察譯文│之。        │
│    │        │            │基安非他命1 包。同日13│  1 份（警卷第│            │
│    │        │            │時許，余吳慶龍回到其住│  105 頁）    │            │
│    │        │            │處，將方才向陳貞郎購買│④指認犯罪嫌疑│            │
│    │        │            │之第二級毒品甲基安非他│  人紀錄表、指│            │
│    │        │            │命拿給籠正平，並從中抽│  認表、姓名年│            │
│    │        │            │取少許第二級毒品甲基安│  籍對照表各1 │            │
│    │        │            │非他命作為跑腿的代價。│  份（警卷第10│            │
│    │        │            │                      │  7頁至第111頁│            │
│    │        │            │                      │  ）          │            │
│    │        │            │                      │⑤屏東縣政府警│            │
│    │        │            │                      │  察局潮州分局│            │
│    │        │            │                      │  搜索扣押筆錄│            │
│    │        │            │                      │  、扣押物品目│            │
│    │        │            │                      │  錄表、扣押物│            │
│    │        │            │                      │  品收據各1 份│            │
│    │        │            │                      │  （警卷第49頁│            │
│    │        │            │                      │  至第53頁）  │            │
├──┼────┼──────┼───────────┼───────┼──────┤
│ 7  │陳慶楊  │110 年8 月7 │陳慶楊於110 年8 月7 日│①證人陳慶楊於│陳貞郎販賣第│
│    │        │日1 時14分許│1 時4 分許，以其持用之│  警詢、偵查之│二級毒品，累│
│    │        │，在陳貞郎位│0000000000號手機與陳貞│  證述（警卷第│犯，處有期徒│
│    │        │於屏東縣潮州│郎持用之0000000000號手│  115 頁，他卷│刑伍年肆月。│
│    │        │鎮盛春路48號│機聯絡購買第二級毒品甲│  第91頁至第93│扣案手機壹支│
│    │        │住處        │基安非他命事宜，陳慶楊│  頁）        │（含00000000│
│    │        │            │於左列時間抵達左列地點│②通訊監察譯文│55號SIM 卡壹│
│    │        │            │，以1,000 元向陳貞郎購│  1 份（警卷第│張）沒收。  │
│    │        │            │買第二級毒品甲基安非他│  119 頁）    │未扣案犯罪所│
│    │        │            │命1 包。              │③指認犯罪嫌疑│得新臺幣壹仟│
│    │        │            │                      │  人紀錄表、指│元沒收，於全│
│    │        │            │                      │  認表、姓名年│部或一部不能│
│    │        │            │                      │  籍對照表各1 │沒收時，追徵│
│    │        │            │                      │  份（警卷第12│之。        │
│    │        │            │                      │  1頁至第125頁│            │
│    │        │            │                      │  ）          │            │
│    │        │            │                      │④屏東縣政府警│            │
│    │        │            │                      │  察局潮州分局│            │
│    │        │            │                      │  搜索扣押筆錄│            │
│    │        │            │                      │  、扣押物品目│            │
│    │        │            │                      │  錄表、扣押物│            │
│    │        │            │                      │  品收據各1 份│            │
│    │        │            │                      │  （警卷第49頁│            │
│    │        │            │                      │  至第53頁）  │            │
└──┴────┴──────┴───────────┴───────┴──────┘